【裁判字號】    98,訴,1601
【裁判日期】    980527
【裁判案由】    毒品危害防制條例
【裁判全文】
臺灣板橋地方法院刑事判決              98年度訴字第1601號
公  訴  人  臺灣板橋地方法院檢察署檢察官
被      告  甲○○
                    （另案在臺灣臺北監獄臺北分監執行中）
上列被告因毒品危害防制條例案件，經檢察官提起公訴（98年度
毒偵字第1864號、第2671號、第2721號、第2960號），因被告於
本院準備程序中就被訴事實為有罪之陳述，本院告知被告簡式審
判程序之旨，並聽取當事人之意見後，合議庭裁定改由受命法官
獨任依簡式審判程序進行，判決如下：
    主  文
甲○○施用第一級毒品，處有期徒刑柒月；又施用第二級毒品，
處有期徒刑參月；又施用第一級毒品，處有期徒刑柒月；又施用
第二級毒品，處有期徒刑參月；又施用第一級毒品，處有期徒刑
柒月，扣案之第一級毒品海洛因貳袋（驗餘淨重各為零點壹伍捌
肆公克、零點肆參陸伍公克）沒收銷燬之；又施用第二級毒品，
處有期徒刑參月，扣案之甲基安非他命肆袋（驗餘淨重共壹點柒
零捌柒公克）沒收銷燬之；又施用第一級毒品，處有期徒刑柒月
；又施用第二級毒品，處有期徒刑參月。應執行有期徒刑貳年，
扣案之第一級毒品海洛因貳包（驗餘淨重各為零點壹伍捌肆公克
、零點肆參陸伍公克）及甲基安非他命肆包（驗餘淨重共壹點柒
零捌柒公克）均沒收銷燬之。
    事  實
一、甲○○前於民國94年間因施用毒品案件，經臺灣桃園地方法
    院以94年度毒聲字第2019號裁定觀察、勒戒後，認無繼續施
    用毒品傾向，而於96年2 月24日執行完畢釋放出所。詎仍不
    知悔改，明知海洛因及甲基安非他命係毒品危害防制條例第
    2 條第2 項第1 款、第2 款所明定之第一、二級毒品，不得
    持有及施用，竟於上開觀察、勒戒執行完畢釋放後5 年內，
    基於施用第一級毒品海洛因與第二級毒品甲基安非他命之犯
    意，分別：（一）於98年1 月8 日某時許，在臺北縣板橋市
    ○○路○ 段311 之1 號住處，以將海洛因摻入香菸內點燃吸
    食之方式，施用第一級毒品海洛因1 次，及將甲基安非他命
    置於玻璃吸食器內以燒烤使之產生煙霧再予吸取之方式，施
    用第二級毒品甲基安非他命1 次，嗣於同日17時許，因遭另
    案通緝為警於前址查獲，經其同意採集尿液送驗，結果呈可
    待因、嗎啡類、安非他命、甲基安非他命陽性反應。（二）
    於是年2 月19日某時許，同在上開住處內，另以相同方式分
    別施用第一級毒品海洛因、第二級毒品甲基安非他命各1 次
    ，後於同日20時15分許，因經他案通緝為警於臺北縣板橋市
    ○○路○ 段52號前查獲，在徵得同意後採集其尿液送驗，結
    果亦呈可待因、嗎啡類、安非他命、甲基安非他命陽性反應
    。（三）於同年2 月28日某時許，又在前述住處內，再以相
    同方式分別施用第一級毒品海洛因、第二級毒品甲基安非他
    命各1次後，於同日19時20分許行經臺北縣板橋市○○○街
    90 巷2號前因形跡可疑為警攔停，並查扣其身上攜帶之海洛
    因2 袋（驗餘淨重各為0.1584公克、0.4365公克）、甲基安
    非他命4袋（驗餘淨重共1.7087公克），經其同意採集尿液
    送驗，結果仍呈可待因、嗎啡類、安非他命、甲基安非他命
    陽性反應。（四）於同年3月7日某時許，復在其上揭住處內
    ，藉相同方式分別施用第一級毒品海洛因、第二級毒品甲基
    安非他命各1次，隨於同日10時40分許在住處又因他案通緝
    為警查獲，經其同意後採集尿液送驗，結果再呈可待因、嗎
    啡類、安非他命、甲基安非他命陽性反應。
二、案經臺北縣政府警察局板橋分局報告臺灣板橋地方法院檢察
    署檢察官偵查起訴。
    理  由
一、按本案被告甲○○所犯係死刑、無期徒刑、最輕本刑為3年
    以上有期徒刑以外之罪，其於準備程序就前揭被訴事實為有
    罪之陳述，經受命法官告知簡式審判程序之旨，並聽取其與
    公訴人之意見後，本院認無不得或不宜改依簡式審判程序進
    行之處，爰依刑事訴訟法第273 條之1 第1 項、第284 條之
    1 之規定，裁定本件由受命法官獨任進行簡式審判程序，合
    先敘明。
二、上揭事實，業據被告於本院準備及審理程序中坦認不諱，且
    其於各次經查獲後採驗之尿液，於送往臺灣檢驗科技股份有
    限公司檢驗，結果均確實呈現第一級毒品海洛因代謝物可待
    因、嗎啡類，及第二級毒品甲基安非他命代謝物之安非他命
    、甲基安非他命之陽性反應，此有卷附該公司出具之4 份濫
    用藥物檢驗報告、臺北縣政府警察局板橋分局偵辦毒品案件
    被移送人姓名及代碼對照表等資料在卷可稽，另於第3 次查
    獲時被告持有而經扣得之白色粉末與米黃色粉末各1 袋（驗
    餘淨重各為0.1584公克、0.4365公克），與白色透明結晶塊
    4 袋（驗餘淨重共1.7087公克），經送往交通部民用航空局
    航空醫務中心鑑定，分別檢出第一級毒品海洛因成分與第二
    級毒品甲基安非他命成分，有該中心98年3 月31日出具之航
    藥鑑字第0981656 號鑑定書1 紙在卷可憑，足認被告上開出
    於任意性之自白與事實相符，洵足採為論罪科刑之依據。再
    被告前於94年間因施用毒品案件，經臺灣桃園地方法院以94
    年度毒聲字第2019號裁定觀察、勒戒後，認無繼續施用毒品
    傾向，而於96年2 月24日執行完畢釋放出所此情，有臺灣高
    等法院被告前案紀錄表乙份附卷可稽，益徵被告於觀察、勒
    戒執行完畢釋放後，5 年內再為本件施用毒品犯行，自應依
    法論罪科刑。綜上所述，本案事證明確，被告犯行均堪認定
    。
三、查海洛因及甲基安非他命分屬毒品危害防制條例第2 條第2
    項第1 款所規定之第一級毒品，及同條項第2 款所規定之第
    二級毒品，是核被告所為，係犯毒品危害防制條例第10條第
    1 項施用第一級毒品罪，及同條第2 項施用第二級毒品罪。
    被告施用前後持有第一、二級毒品之行為，應分別為施用第
    一、二級毒品之高度行為所吸收，均不另論罪。被告所犯上
    開各4 次之施用第一級毒品罪及施用第二級毒品罪間，犯意
    各別、行為互殊、罪名有異，應予分論併罰。爰審酌被告明
    知施用毒品為法所禁止之行為，竟仍不知戒除毒癮，再為本
    件施用第一級、第二級毒品之犯行，其犯罪動機、手段、目
    的均殊非可取，所為嚴重危害自己身心健康，惟念其施用毒
    品本為自我戕害行為，對社會大眾之直接影響非鉅，且其犯
    罪後皆能坦承犯行，態度良好等一切情狀，分別量處如主文
    所示之刑，並定其應執行之刑，以資懲儆。
四、扣案之白色粉末、米黃色粉末海洛因2 袋（驗餘淨重各為0.
    1584公克、0.4365公克），與白色透明結晶塊甲基安非他命
    4袋（驗餘淨重共1.7087公克），為被告持有供施用之第一
    級與第二級毒品，而本案海洛因與甲基安非他命分別為細微
    粉末及結晶，部分均已沾附於包裝袋上，若欲完全析離，雖
    非不可能，但此舉對毒品危害防制政策之施行，並無特殊助
    益，且徒費執行之成本，故均併依毒品危害防制條例第18
    條第1項前段規定宣告沒收銷燬之，以符執行之實際。
據上論斷，應依刑事訴訟法第273 條之1 第1 項、第299 條第1
項前段，毒品危害防制條例第10條第1 項、第2 項、第18條第1
項前段，刑法第11條前段、第51條第5 款，判決如主文。
本案經檢察官蘇振文到庭執行職務。
中    華    民    國    98    年    5     月    27    日
                  刑事第五庭  法  官  盧軍傑
上列正本證明與原本無異。
如不服本判決，應於判決送達後10日內敘明上訴理由，向本院提
出上訴狀 (應附繕本) ，上訴於臺灣高等法院。其未敘述上訴理
由者，應於上訴期間屆滿後20日內向本院補提理由書「切勿逕送
上級法院」。
                              書記官  周玉茹
中    華    民    國    98    年    5     月    27    日
附錄本判決論罪法條全文：
毒品危害防制條例第10條
施用第一級毒品者，處6月以上5年以下有期徒刑。
施用第二級毒品者，處3年以下有期徒刑。


司法院資訊處製作；財團法人民間司法改革基金會備份。
